【裁判字號】    98,聲減,40
【裁判日期】    980520
【裁判案由】    聲請減刑
【裁判全文】
臺灣士林地方法院刑事裁定              98年度聲減字第40號
聲  請  人  臺灣士林地方法院檢察署檢察官
受  刑  人  甲○○
上列受刑人因公共危險等案件，已經判決罪刑確定，聲請人聲請
減刑並定應執行刑（98年度聲減字第45號），本院裁定如下：
    主  文
甲○○所犯如附表編號一所示之罪，減為如附表編號一所示之刑
，如易科罰金，以銀元佰元即新臺幣玖佰元折算壹日，與所犯
如附表編號二所示之罪已減之刑，應執行有期徒刑伍月，如易科
罰金，以銀元佰元即新臺幣玖佰元折算壹日。
    理  由
一、查受刑人甲○○於附表所示日期犯如附表所示之罪，經法院
    分別判處附表所列之刑，均已確定在案。茲檢察官以其犯罪
    時間，均在民國96年4 月24日以前，且所犯如附表所列等罪
    ，悉核與中華民國九十六年罪犯減刑條例第2 條第1 項第3
    款規定相符，附表編號1 所示之罪，應依同條例第8 條第1
    項、第3 項聲請減刑，並與附表編號2 所示之罪已減之刑定
    其應執行刑。
二、按裁判確定前犯數罪者，併合處罰之，數罪併罰有二裁判以
    上者，依第51條之規定，定其應執行之刑，刑法第50條、第
    53條定有明文，故數罪併罰案件之「執行完畢」，係指數罪
    定應執行之刑後，已將該應執行之刑執行完畢而言，若僅數
    罪中之一罪所宣告之刑執行完畢，而數罪合併所定應執行之
    刑尚未執行完畢，應認為合於中華民國九十六年罪犯減刑條
    例第8 條第1 項所規定「執行未完畢」之要件（最高法院78
    年度第2 次刑事庭會議決議及臺灣高等法院96年7 月11日刑
    事庭庭長會議討論中華民國九十六年罪犯減刑條例法律問題
    (三)決議第2 號參照）。查受刑人甲○○所犯如附表所列各罪
    ，既經本院先後判決確定，且屬裁判確定前所犯數罪，此有
    各該判決書及臺灣高等法院被告前案紀錄表1 份在卷可稽，
    而受刑人就附表編號1 所示之罪，雖於94年2 月3 日執行完
    畢，惟就合於定執行刑之附表編號2 所示之罪迄今尚未執行
    完畢，揆諸前揭說明，如附表所示之案件自合於中華民國九
    十六年罪犯減刑條例第8 條第1 項所規定「執行未完畢」之
    要件，仍應予以減刑，是聲請人聲請就附表編號1 所示之罪
    予以減刑，亦無不合。
三、又按數罪併罰，有二裁判以上者，依刑法第51條規定，定其
    應執行刑，同法第53條定有明文。又刑法於94年1 月7 日修
    正公布，並自95年7 月1 日施行，依修正後刑法第2 條第1
    項規定：「行為後法律有變更者，適用行為時之法律。但行
    為後之法律有利於行為人者，適用最有利於行為人之法律」
    ，而依刑法第51條定應執行刑時，應依修正後刑法第2 條第
    1 項規定，適用最有利於行為人之法律（最高法院95年5 月
    23日第八次刑事庭會議決議參照）。經查，本件受刑人刑法
    施行前犯附表各編號所示之罪，依修正前刑法第51條第5 款
    規定：「數罪併罰，分別宣告其罪之刑，依左列各款定其應
    執行者：宣告多數有期徒刑者，於各刑中之最長期以上，各
    刑合併之刑期以下，定其刑期。但不得逾20年」，修正後刑
    法第51條第5 款則規定：「宣告多數有期徒刑者，於各刑中
    之最長期以上，各刑合併之刑期以下，定其刑期。但不得逾
    30年」，比較新舊法之結果，修正後刑法第51條第5 款並未
    較有利於受刑人，依修正後刑法第2 條第1 項前段之規定，
    仍應依修正前刑法第51條第5 款規定，定其應執行之刑。又
    修正前刑法第41條第1 項前段規定：「犯最重本刑為5 年以
    下有期徒刑以下之刑之罪，而受6 個月以下有期徒刑或拘役
    之宣告，因身體、教育、職業、家庭之關係或其他正當事由
    ，執行顯有困難者，得以1 元以上3 元以下折算1 日，易科
    罰金」，易科罰金折算標準則依95年7 月1 日修正刪除前之
    罰金罰鍰提高標準條例第2 條規定，就其原定數額提高為10
    0 倍折算1 日，是本件受刑人所犯附表各編號所示之罪其行
    為時之易科罰金折算標準，應以銀元300 元折算1 日，折算
    為新臺幣則應以900 元折算1 日；惟依修正後刑法第41條第
    1 項前段則規定：「犯最重本刑為5 年以下有期徒刑以下之
    刑之罪，而受6 個月以下有期徒刑或拘役之宣告者，得以新
    臺幣1 千元、2 千元或3 千元折算1 日，易科罰金。」，經
    比較上開修正前後之規定，自以修正前刑法第41條第1 項前
    段之易科罰金折算標準較有利於受刑人。茲以受刑人所犯如
    附表編號1 之罪，符合中華民國九十六年罪犯減刑條例之減
    刑條件，爰依該條例第2 條第1 項第3 款規定予以減刑，並
    諭知易科罰金之折算標準，再依修正前刑法第51條第5 款規
    定與附表編號2 所示之罪已減之刑定其應執行刑，並諭知易
    科罰金之折算標準。
四、依中華民國九十六年罪犯減刑條例第2 條第1 項第3 款、第
    8 條第1 項、第10條第1 項，刑法第2 條第1 項前段，修正
    前刑法第51條第5 款、第41條第1 項前段，修正前罰金罰鍰
    提高標準條例第2 條，現行法規所定貨幣單位折算新臺幣條
    例第2 條，裁定如主文。
中    華    民    國    98    年    5     月    20    日
                  刑事第六庭法  官  莊明達
以上正本證明與原本無異。
如不服本裁定應於裁定送達後5 日內向本院提出抗告狀。
                            書記官  劉欣怡
中    華    民    國    98    年    5     月    20    日


司法院資訊處製作；財團法人民間司法改革基金會備份。
